---
title: "Введение в R. Самостоятельная работа"
output: html_document
author: "Denis Teslenko, RI-440005"
---

```{r setup, include=FALSE}
knitr::opts_chunk$set(echo = TRUE, error = TRUE)
```

1. Посчитать
```{r}
35 + 777
13 * 47
675 * 15
849 * 629
```

2. Умножьте 11111111 само на себя. Теперь умножьте на 1111111?. О чём говорит ошибка?

```{r}
11111111*11111111
```

```{r echo = FALSE}
11111111*1111111?
```

Ошибка говорит о том, что программа не знает, что делать со знаком "?".

3. Найдите площади прямоугольников с длинами (3,7,12,15, 20) и ширинами (2,5,8,11,15)

```{r}
len = c(3, 7, 12, 15, 20)
wid = c(2, 5, 8, 11, 15)
c(len * wid)
```

4. Постройте график этих длин и ширин

```{r}
plot(len, wid)
```

5. Первокурсник Вася тратит очень мног овремени на домашнюю работу. 40 минут на математику, 40 на английский, 10 на физкультуру и 150 минут на программирование. Постройте график.

```{r}
learn = c("Maths" = 40, "English"= 40,"PE" = 10, "IT" = 150)
barplot(learn, xlab="Subject", ylab="Time, sec", col="blue")
```

6. Напитки разливаются вручную в банки по 455 мл, количество налитого нормально распределено со средним значением 450 мл. и стандартным отклонением 4 мл. Смоделируйте разливание в 10000 бутылок и расчитайте вероятность перелива банки.

```{r}
drinks <-rnorm(10000, mean = 450, sd = 4)
mean(drinks>455)
```