---
title: "Lab 5.1"
author: "Teslenko RI-440005"
date: '14 января 2018 г '
output: html_document
---

```{r setup, include=FALSE}
knitr::opts_chunk$set(echo = TRUE)
```

##Дисперсионный анализ
```{r}
#Загрузим данные (требуется установить Рабочую папку с помощью setwd) или указать полный путь
data = read.csv("https://raw.githubusercontent.com/SergeyMirvoda/MD-DA-2017/master/data/diet.csv",row.names=1)
summary(data)
#Ознакомимся со структурой и переименуем колонки, как нам удобно
#https://www.sheffield.ac.uk/polopoly_fs/1.547015!/file/Diet_data_description.docx
#https://www.sheffield.ac.uk/mash/data
colnames(data) <- c("gender", "age", "height", "initial.weight", 
                    "diet.type", "final.weight")
data$diet.type <- factor(c("A", "B", "C")[data$diet.type])
#Добавим новую колонку - Похудение
data$weight.loss = data$initial.weight - data$final.weight
#Проанализиуем есть ли различия по типам диет
boxplot(weight.loss~diet.type,data=data,col="light gray",
        ylab = "Weight loss (kg)", xlab = "Diet type")
abline(h=0,col="green")

#проверим сбалансированные ли данные
table(data$diet.type)
```

```{r}
#График групповых средних
#install.packages("gplots")
library(gplots)
plotmeans(weight.loss ~ diet.type, data=data)
aggregate(data$weight.loss, by = list(data$diet.type), FUN=sd)
```

```{r}
#Для подгонки ANOVA модели используем функцию aov, частный случай линейной модели lm
#тест на межгрупповые различия
fit <- aov(weight.loss ~ diet.type, data=data)
summary(fit)

#попарные различия между средними значениями для всех групп
TukeyHSD(fit)

#Tukey honest significant differences test)
#install.packages("multcomp")
library(multcomp)
par(mar=c(5,4,6,2))
tuk <- glht(fit, linfct=mcp(diet.type="Tukey"))
plot(cld(tuk, level=.05),col="lightgrey")
```

##Задание

Добавить проверку на выборы и избавиться от них. Повторно проверсти все тесты и сравнить результаты с выбросами и без
Открыть документ https://www.sheffield.ac.uk/polopoly_fs/1.547015!/file/Diet_data_description.docx и попытаться выполнить задания из него.

Определение выбросов
```{r}
plot(data$weight.loss,data$diet.type)
data.noout<-data[data$weight.loss<=8,]
```

Повторное проведение тестов без выбросов

```{r}
#Проанализиуем есть ли различия по типам диет
boxplot(weight.loss~diet.type,data=data.noout,col="light gray",
        ylab = "Weight loss (kg)", xlab = "Diet type")
abline(h=0,col="green")

#График групповых средних
plotmeans(weight.loss ~ diet.type, data=data.noout)
aggregate(data.noout$weight.loss, by = list(data.noout$diet.type), FUN=sd)

#Для подгонки ANOVA модели используем функцию aov, частный случай линейной модели lm
#тест на межгрупповые различия
fit.noout <- aov(weight.loss ~ diet.type, data=data.noout)
summary(fit.noout)

#попарные различия между средними значениями для всех групп
TukeyHSD(fit.noout)

#Tukey honest significant differences test)
par(mar=c(5,4,6,2))
tuk.noout <- glht(fit.noout, linfct=mcp(diet.type="Tukey"))
plot(cld(tuk.noout, level=.05),col="lightgrey")
```

Вывод: существенных различий в результатах удаление выбросов не дает. Диета С всё так же заметно лучше двух других. Небольшое различие состоит в том, что до удаления выбросов по результатам сравнения диет А и В диета А признавалась немного лучше, чем В (В-А = -0.27), а после удаления выбросов, принадлежащих диете А, диета В стала признаваться лучше (В-А = 0.22). Однако разница с диетой С для обеих этих диет так и осталась примерно равной 2 (в 10 раз больше, чем у них между собой), из чего всё так же следует, что и А, и В в равной степени неэффективны. Таким образом, на общую картину удаление выбросов в данной ситуации повлияло мало.


Зависимость потери веса от пола
```{r}
data.noout.2<-data[!is.na(data$gender),]
data.noout.2$gender <- factor(c("Female","Male")[as.ordered(data.noout.2$gender)])

#Проанализиуем, есть ли различия по полу
boxplot(weight.loss~gender,data=data.noout.2,col="light gray",
        ylab = "Weight loss (kg)", xlab = "Gender")
abline(h=0,col="green")

#График групповых средних
plotmeans(weight.loss ~ gender, data=data.noout.2)
aggregate(data.noout.2$weight.loss, by = list(data.noout.2$gender), FUN=sd)

#Для подгонки ANOVA модели используем функцию aov, частный случай линейной модели lm
#тест на межгрупповые различия
fit.noout <- aov(weight.loss ~ gender, data=data.noout.2)
summary(fit.noout)

#попарные различия между средними значениями для всех групп
TukeyHSD(fit.noout)

#Tukey honest significant differences test)
par(mar=c(5,4,6,2))
tuk.noout <- glht(fit.noout, linfct=mcp(gender="Tukey"))
plot(cld(tuk.noout, level=.05),col="lightgrey")
```

Вывод: потеря веса практически не зависит от пола - разница очень незначительна (Male-Female = 0.12). По графикам также видно, что средние значения, полученные для мужчин и женщин, практически одинаковы, а уровень значимости для построенной модели равен 0.835 (при этом порог равняется 0.05).