---
title: "Lab 2"
author: "Teslenko RI-440005"
date: '15 октября 2017 г '
output: html_document
---

```{r setup, include=FALSE}
knitr::opts_chunk$set(echo = TRUE)
```

# Лабораторная работа 2
## Задачи для лабораторной: 
* манипулирование объектами данных;
* работа с циклами;
* переписывание существующего кода;
* моделирование при помощи генератора случайных величин.

## Исходные данные
Установленная среда R включает в себя набор заранее сконфигурированных массивов данных.
В данной лабораторной требуется использовать одну из них  — датафрейм из 93 машин-новинок 1993 года.

```{r}
library(MASS)
data(Cars93)
View(Cars93)
```

### Задание 1
1. Выполните команду ``summary()`` на полном наборе данных. Можно ли по результату выполнения сказать сколько строк в датафрейме?
Если да, напишите сколько. Если нет, то приведите другой способ.

```{r}
summary(Cars93)
```

*Можно. Например, по первому свойству **Manufacturer** — получается 93 строки.*

2. Найдите среднюю цену машин с задним приводом.
```{r}
mean(Cars93[Cars93[ , "DriveTrain"] == "Rear", "Price"])
```

3. Найдите минимальное число лошадиных сил автомобиля для 7 пассажиров. Для 6 пассажиров.

```{r}
min(Cars93[Cars93[ , "Passengers"] == 7, "Horsepower"])
min(Cars93[Cars93[ , "Passengers"] == 6, "Horsepower"])
```

4. Найдите машины с максимальным, минимальным и средним(медианой) расстоянием, которая машина может проехать по трассе.
Вам понадобятся 2 колонки, чтобы рассчитать расстояние. Какие?

*Понадобятся колонки **MPG.highway** и **Fuel.tank.capacity** *

```{r}
distances = Cars93["MPG.highway"] * Cars93["Fuel.tank.capacity"]
as.character(Cars93$Make[which(distances == max(distances))])
as.character(Cars93$Make[which(distances == min(distances))])
as.character(Cars93$Make[which(distances == median(distances$MPG.highway))])
```

## Задание 2
Ниже приведён пример кода, который старается оптимизировать выпуск продукции ориентируясь на доступные ресурсы.
```{r}
factory.run <- function (o.cars=1, o.trucks=1) {
  factory <- matrix(c(40,1,60,3),nrow=2, dimnames=list(c("трудодни","сталь"),c("автомобили","грузовики")))
  warehouse <- c(1600,70) #Доступно материалов на складе
  names(warehouse) <- rownames(factory)
  reserve <- c(8,1)
  names(reserve) <- rownames(factory)
  output <- c(o.cars, o.trucks)
  names(output) <- colnames(factory)
  
  steps <- 0 # Счётчик числа шагов цикла
  repeat {
    steps <- steps + 1
    needed <- factory %*% output # Подсчитаем ресурсы, которые нам нужны для производства требуемого кол-ва машин
    message(steps)
    print(needed)
    # Если ресурсов достаточно и остаток меньше или равен резерву, то мы произвели максимум возможного.
    # Нужно прекращать
    if (all(needed <= warehouse) && all((warehouse - needed) <= reserve)) {
      break()
    }
    # Если заявка слишком большая и ресурсов недостаточно, уменьшим её на 10%
    if (all(needed > warehouse)) {
      output <- output * 0.9
      next()
    }
    # Если всё наоброт, то увеличим на 10%
    if (all(needed < warehouse)) {
      output <- output * 1.1
      next()
    }
    # Если мы потребили одного ресурса слишком много, а другого недостаточно,
    # то увеличим план на случайную величину
    output <- output * (1+runif(length(output),min=-0.1,max=0.1))
  }
  
  return(output)
}
```
1. Выполните код и запустите эту функцию ``factory.run()``.

```{r}
factory.run()
```

2. С каким входными значениями функция вызвана? Какой получился результат?

*Функция вызывается со стандартными значениями (1 автомобиль и 1 грузовик). В ходе выполнения каждого шага выводятся затрачиваемые ресурсы и номер шага цикла, а в результате функция выводит количество автомобилей и грузовиков, которое выгодно выпустить (9 автомобилей и 20 грузовиков).*

3. Повторите вызов 4 раза. Полученные ответы отличаются от полученных ранее? Если да, почему? Если нет, почему?

```{r}
factory.run()
factory.run()
factory.run()
factory.run()
```

*Результаты различаются, т.к. для оптимизации выпуска продукции используются случайные величины.*

4. В приведённом коде, переменные _steps_ и _output_ находятся внутри алгоритма.
Измените функцию так, чтобы она возвращала число шагов и произведённое количество машин.

```{r}
factory.run <- function(o.cars = 1, o.trucks = 1) {
    factory <- matrix(c(40, 1, 60, 3), nrow = 2, dimnames = list(c("трудодни", "сталь"), c("автомобили", "грузовики")))
    warehouse <- c(1600, 70) #Доступно материалов на складе
    names(warehouse) <- rownames(factory)
    reserve <- c(8, 1)
    names(reserve) <- rownames(factory)
    output <- c(o.cars, o.trucks)
    names(output) <- colnames(factory)

    steps <- 0 # Счётчик числа шагов цикла
    repeat {
        steps <- steps + 1
        needed <- factory %*% output # Подсчитаем ресурсы, которые нам нужны для производства требуемого кол-ва машин
        # Если ресурсов достаточно и остаток меньше или равен резерву, то мы произвели максимум возможного.
        # Нужно прекращать
        if (all(needed <= warehouse) && all((warehouse - needed) <= reserve)) {
            break ()
        }
        # Если заявка слишком большая и ресурсов недостаточно, уменьшим её на 10%
        if (all(needed > warehouse)) {
            output <- output * 0.9
            next ()
        }
        # Если всё наоброт, то увеличим на 10%
        if (all(needed < warehouse)) {
            output <- output * 1.1
            next ()
        }
        # Если мы потребили одного ресурса слишком много, а другого недостаточно,
        # то увеличим план на случайную величину
        output <- output * (1 + runif(length(output), min = -0.1, max = 0.1))
    }
    print(needed)
    message(steps)
    return(trunc(output))
}
```

```{r}
factory.run()
```

5. Установите план равный тридцати автомобилям и 20 грузовикам и выполните функцию.
   
```{r}
factory.run(o.cars = 30, o.trucks = 20)
```